LUCAS BERTTI

Brasileiro, casado, 41 anos, 1 filha. Reside na Barra da Tijuca – Rio de Janeiro – RJ

Aberto ao conhecimento e em busca de desafios que possam até redirecionar a carreira para o desenvolvimento de sistemas web.

E-mail: <u>bertti@gmail.com</u>, Tel.: **(21) 99124-9220** LinkedIn: https://www.linkedin.com/in/lbertti/

Objetivo

Desenvolvimento Web; Gestão de Desenvolvimento de SW; Gestão de Projetos; Scrum Master; P.O.

Experiência Profissional

10x10 Segurança Eletrônica e Energia Solar Gerente- de 02.2017 a 02/2018

Responsável pela gestão de equipe e pelas cobranças e aquisições da empresa. Foi uma experiencia edificante, pois nunca havia trabalhado no ramo e a realização de projetos com uma equipe bastante heterogênea veio a agregar mais conhecimento no tocante a gestão de pessoas. Executei projetos de CFTV, isolamento de perímetro, controle de acesso biométrico e gestão técnica da TI. Em Energia Solar, efetuei a pré-venda de um estacionamento solar on grid e executei um projeto off grid.

Hostintown

Product Owner- de 09.2016 a 11/2016

Startup que visa atender a demanda de aluguel de imóveis de luxo por temporada, onde tive a responsabilidade de criar o fluxo e as ferramentas de gestão interna, aproximando o business com a sua administração, sempre com a visão de escalabilidade.

Petrobras

Gerente de Projetos e Líder de Produto de Software - de 08.2010 a 07/2016

Gerente de projetos de software relacionados a área financeira (Finanças, Tributário e Contabilidade), de Recursos Humanos (treinamentos internos, capacitação de concursados e captação de estagiários) e de investidores, liderando times de desenvolvedores de software com a utilização de Metodologia Ágil.

Recebi a premiação de "Destaque TIC" no projeto que gerou o sistema de acompanhamento de Faturas na Internet, que possibilitou uma considerável redução de investimento na central de atendimento, eliminando o frequente contato telefônico de fornecedores com a Petrobras, além de possibilitar o atendimento de um público muito maior pela facilidade de uso.

Líder de produto, respondendo pelo dia a dia dos sistemas das áreas clientes, propondo melhorias, controlando a solução de problemas, ora com equipe interna, ora com a empresa de sustentação de softwares e acompanhando o fechamento contábil do grupo Petrobras, gerindo as necessidades no tocante ao software de gerenciamento de contratos financeiros.

SOx: Os sistemas da área de Finanças possuem **certificação SOx** e sofrem auditorias anuais, nas quais nunca perdemos pontuação nos 5 anos da minha gestão.

Gerenciei o sistema das **Assembleias de Acionistas**, o qual passa por uma intensa fase de preparação para que nada de errado ocorra durante o evento, causando uma exposição negativa da área de TIC. fato que nunca ocorreu sob a minha responsabilidade.

Contax - www.contax.com.br – Atual Liq - www.liq.com.br

Gerente de Projetos – desde 11.2007 a 07.2010

Projetos relacionados ao Sistema de **Gravação Total de Chamadas**, atendendo normas da Anatel. O Produto gerado recebeu premiação da Anatel por melhor adequação de solução para gravação total de chamadas dentre as prestadoras de serviços de telefonia do Brasil. Nessa oportunidade pude coordenar a equipe multidisciplinar do projeto com 8 recursos internos mais o trabalho de diversos fornecedores, desde obra civil até hw.

O Gravador foi implantado por mim em operações no Rio de Janeiro, Niterói, São Paulo, Belo Horizonte, Fortaleza e Salvador, sempre alcançando os prazos necessários para o cumprimento da legislação e dentro do custo planejado no levantamento dos projetos.

Curiosidade: para as implantações nos sites Rio de Janeiro, Niterói, Belo Horizonte e Salvador foram necessários subprojetos para redução de consumo de energia elétrica, a fim de atingir um nível seguro para a adição de todo o hw necessário para o Gravador.

Líder de equipes de desenvolvimento – desde 04.2003 a 06.2007

Fui responsável pelos sistemas de monitoração de tela, gravação de chamadas e discador,

coordenando equipes com até 5 desenvolvedores. O Discador Contax possibilitou grande economia em licenças de software, por ser mantido e evoluído por uma equipe enxuta sendo amplamente utilizado em operações na companhia.

Atuei como responsável pelo Core do sistema de atendimento, inicialmente desenvolvendo, e posteriormente, levantando necessidades, especificando e coordenando projetos de evolução da ferramenta com fornecedores externos.

Analista de Sistemas / Desenvolvedor – desde 03.2002 a 04.2003 (pela Complete Solutions)

Análise, elaboração e desenvolvimento de sistemas web para a Contax, utilizando a arquitetura Windows DNA. O produto gerado foi um front end de atendimento, integrado com o sistema de telefonia Avaya, amplamente utilizado pela empresa para diversos clientes como Correios, Banco1, ABT e diversas operações da Oi/Telemar: cobrança, televendas, atendimento e jurídico.

TBA Informática - www.tba.com.br

Analista de Sistemas / Desenvolvedor - de 06.2001 a 02.2002

Back end Developer em um projeto de tarifação de telefonia Internacional na Embratel e full stack Developer no projeto de workflow de propostas na Contax.

Macsys Informática Ltda - www.macsys.com.br

Analista de Sistemas - de 03.1999 a 05.2001

Desenvolvedor de sistemas cliente-servidor em C e C++ para os leitores de cartões de negociação da BM&F e para integração com o PABX da própria Macsys. Também atuei no projeto de CRM da SOMA (Sociedade Operadora do Mercado de Ativos) utilizando interface, componentes de negócios e acesso a dados em VB6.

Analista no levantamento de sistemas para a SFR-Previtec, utilizando UML.

Principais competências

- Gestão de pessoas
- Gestão de projetos
- Ambientes heterogêneos
- Entendimento de processos de negócios
- Entendimento de processos de negócios
 Gestão de contratos e fornecedores
 Pré-Venda e elaboração de propostas comerciais
- Processo de desenvolvimento de sistemas

 Negociação de contratos com fornecedores

Formação Acadêmica

PUC / RJ - Pontifícia Universidade Católica do Rio de Janeiro

Tecnologia em Processamento de Dados – 1996 → 2000

Cursos Complementares

- SFC Scrum Fundamentals Certified SCRUMstudy 2018 certificado
- Getting Started with Google Kubernetes Engine (Docker, Git e Jenkins) 2018 certificado
- A Beginners guide to Django! (Django2, Python3) 2018
- The Web Developer Bootcamp (js, NodeJS, MongoDB, Bootstrap) 2018 certificado
- Gerenciamento de Projetos Teoria e prática ProjectLab 64hs 2014
- Projetos Ágeis Treinamento interno Petrobras 2014
- Análise de Pontos de Função (Básico) Treinamento interno Petrobras 2012
- Gerência de desenvolvimento de Software utilizando métodos ágeis Universidade Petrobras 2012
- Gestão de Projetos, curso de extensão UCAM 2009
- Gerência de Projetos Dinsmore Associates RJ 2007
- MS Project 2003 Allen Informática 2005
- Análise e Projeto Orientado a Objetos (OO226) (5dias) SUN RJ 2005
- Linguagem de Programação Java (SL275) (5dias) SUN RJ 2005
- Gerência de Projetos de Software CCE PUC-Rio (72hs) 2003.
- Implementing MS W2K Professional and Server TBA(40hs) 2001.
- Administração de Banco de Dados (MS SQL Server 7) PUC-Rio 1999.

Idiomas

Inglês

Espanhol (básico)